臺灣臺北地方法院民事判決　九十一年度重訴字第一九八八號
　　原　　　告　安泰商業銀行股份有限公司
　　法定代理人　乙○○
　　訴訟代理人　戊○○
　　被　　　告　丙○○
　　　　　　　　丁○○
　　　　　　　　甲○○
右當事人間請求清償債務事件，本院判決如左：
　　主　　　文
被告應連帶給付原告新台幣壹仟佰陸拾萬元，及如附表所示之利息、違約金。
訴訟費用由被告連帶負擔。
　　事　　　實
甲、原告方面：
一、聲明：如主文第一項所示。
二、陳述：被告丙○○於民國八十九年四月二十九日，以被告丁○○、甲○○為連帶
　　保證人，與原告簽訂週轉金放款契約二份，分別向原告借用新台幣（下同）壹仟
　　壹佰玖拾萬元、壹佰玖拾萬元，約定利息均按原告基本放款利率加碼年息百分之
　　零點三計算，清償期均為九十年四月二十九日；並均約定分期攤還，若一期未繳
　　，經原告催告後仍未繳納，視為全部到期；且均約定逾期清償在六個月以內者，
　　按上開利率百分之十，超過六個月者，按上開利率百分之二十計付違約金。詎被
　　告丙○○於上開借款之清償期屆至後，均未依約清償，尚欠原告壹仟佰陸拾萬
　　元，及如附表所示之利息、違約金。爰分別依消費借貸和連帶保證之法律關係，
　　請求被告丙○○、丁○○、甲○○連帶給付如主文第一項所示之本金、利息、違
　　約金。
三、證據：提出週轉金放款契約二份、約定書、繳息明細單、利率表各一份為證。
乙、被告方面：
一、被告甲○○部分：
　　被告甲○○未於言詞辯論期日到場，惟據被告甲○○提出之書狀，雖未作何聲明
　　，但陳述如下：
　　原告於準備書狀之證物欄中，主張提出週轉金放款契約、約定書、繳息明細單作
　　為證物，則依民事訴訟法第二百六十六條第一項、第三項之規定，原告應將上開
　　物證之繕本送達予被告。
二、被告丙○○、丁○○部分：
　　被告丙○○、丁○○均未於言詞辯論期日到場，亦未提出書狀作何聲明或陳述。
　　理　　　由
甲、程序上之事由：
一、本件依兩造簽訂之約定書第十條約定，合意以本院為第一審管轄法院，並經台灣
　　桃園地方法院九十一年度重訴字第二二一號裁定，移送本院審理，則本院自有管
　　轄權，核先敘明。
二、被告丙○○、丁○○、甲○○均未於言詞辯論期日到場，核無民事訴訟法第三百
　　八十六條各款所列情形，爰依原告之聲請，由其一造辯論而為判決。
乙、得心證之理由：
一、原告起訴主張：被告丙○○於八十九年四月二十九日，以被告丁○○、甲○○為
　　連帶保證人，與原告簽訂週轉金放款契約二份，分別向原告借用壹仟壹佰玖拾萬
　　元、壹佰玖拾萬元，約定利息均按原告基本放款利率加碼年息百分之零點三計算
　　，清償期均為九十年四月二十九日；並均約定分期攤還，若一期未繳，經原告催
　　告後仍未繳納，視為全部到期；且均約定逾期清償在六個月以內者，按上開利率
　　百分之十，超過六個月者，按上開利率百分之二十計付違約金。詎被告丙○○於
　　上開借款之清償期屆至後，均未依約清償，尚欠原告壹仟佰陸拾萬元，及如附
　　表所示之利息、違約金。爰分別依消費借貸和連帶保證之法律關係，請求被告丙○○、丁○○、甲○○連帶給付如主文第一項所示之本金、利息、違約金等語。
　　被告甲○○則以：原告於準備書狀之證物欄中，主張提出週轉金放款契約、約定
　　書、繳息明細單作為證物，則依民事訴訟法第二百六十六條第一項、第三項之規
　　定，原告應將上開物證之繕本送達予被告云云，資為抗辯。被告丙○○、丁○○
　　則均未於言詞辯論期日到場，亦未提出書狀作何聲明或陳述。
二、本件原告主張之前述事實，業據其提出週轉金放款契約二份、約定書、繳息明細
　　單、利率表各一份為證，核屬相符。而依民事訴訟法第二百八十條第三項規定：
　　「當事人對於他造主張之事實，已於相當時期受合法之通知，而於言詞辯論期日
　　不到場，亦未提出準備書狀爭執者，準用第一項之規定。但不到場之當事人係依
　　公示送達通知者，不在此限。」本件被告丙○○、丁○○均於九十一年八月十六
　　日，收受起狀訴繕本、言詞辯論期日通知書之送達，此有送達回證據在卷足憑。
　　是被告丙○○、丁○○已於相當時期受合法之通知，而未於言詞辯論期日到場，
　　亦未提出書狀爭執，依前述民事訴訟法第二百八十條第三項之規定，應視同自認
　　原告主張之事實。至被告甲○○雖抗辯稱原告應提出週轉金放款契約、約定書、
　　繳息明細單繕本送達予被告云云。而經本院命原告提出上開證物繕本送達予被告
　　甲○○，被告甲○○收受後，亦未到庭或提出書狀爭執，此有該送達回證在卷。
　　則原告主張之事實，自堪信為真實。
三、按「借款額度：壹佰柒拾萬元。」、「借款額度：壹仟壹佰玖拾萬元。」、「本
　　契約期限自八十九年四月二十九日起至九十年四月二十九日止。」、「借款利息
　　及違約金：本借款之利息：按貴行基本放款利率加碼年息百分之零點三五計算。
　　本息遲延給付時，逾期在六個月以內部分，按約定利率百分十，逾期超過六個月
　　部分，按約定利率百分之二十計付違約金。」兩造簽訂之二份週轉金放款契約第
　　一條、第三條、第五條分別約定有明文。是依首揭週轉金放款契約第三條之約定
　　，被告丙○○應於九十年四月二十九日，上開二筆借款之清償期屆至後，依約清
　　償全部借款。而被告丙○○就前述二筆借款，於清償期屆至後，未依約清償，則
　　依前述週轉金放款契約第五條之約定，被告丙○○自應負擔給付遲延利息、違約
　　金之責任。次按，借用人應於約定期限內，返還與借用物種類、品質、數量相同
　　之物；民法第四百七十八條前段復定有明文。本件被告丙○○於上開二筆借款之
　　清償期屆至後，未依約清償，依前述民法第四百七十八條前段之規定，亦應負擔
　　返還借款之責任。末按，保證債務之所謂連帶，係指保證人與主債務人負同一債
　　務，對於債權人各負全部給付之責任者而言，此就民法第二百七十二條第一項規
　　定連帶債務文義參照觀之甚明；最高法院四十五年度台上字第一四二六號判例，
　　亦著有明文。本件被告丁○○、甲○○擔任被告丙○○之連帶保證人，如前所述
　　，則依前述最高法院四十五年度台上字第一四二六號判例之意旨，被告丁○○、
　　甲○○自應就被告丙○○向原告借貸之借款，與被告丙○○負擔連帶給付責任。
　　從而，原告依消費借貸和連帶保證之法律關係，請求被告丙○○、丁○○、甲○○連帶給付如主文第一項所示之本金、利息、違約金，為有理由，應予准許。
丙、據上論結，原告之訴為有理由，依民事訴訟法第三百八十五條第一項前段、第八
　　十五條第二項，判決如主文。
中　　　華　　　民　　　國　　九十一　　年　　　九　　　月　　 三十 　　日
　 　　　　　　　　　　　　　　　民事第六庭法　　　官　姜悌文
右為正本係照原本作成
如對本判決上訴，須於判決送達後廿日內向本院提出上訴狀，並依上訴利益繳納百分
之一點六五之上訴費，若未繳納，逕依民事訴訟法施行法第九條之規定，顯然明知上
訴要件有欠缺，駁回上訴。
中　　　華　　　民　　　國　　九十一　　年　　　九　　　月　 　三十　　 日
　　　　　　　　　　　　　　　　　　　　　　法院書記官　陳鳳瀴
